臺灣臺北地方法院刑事裁定　
110年度聲字第2195號
聲  請  人  臺灣臺北地方檢察署檢察官
受  刑  人  何彥甫

                    籍設新北市○○區○○路000號0樓（新北○○○○○○○○○）

上列聲請人因受刑人數罪併罰有二裁判以上，聲請定其應執行之
刑並諭知易科罰金折算標準（110年度執聲字第1897號），本院
裁定如下：
    主  文
何彥甫所犯如附表所示各罪所處之刑，應執行有期徒刑壹年，如
易科罰金，以新臺幣壹仟元折算壹日。
    理  由
一、聲請意旨略以：受刑人何彥甫因違反入出國及移民法等案件
    ，先後經法院判處如附表所示之刑確定，應依刑法第53條、
    第51條第5款，定其應執行之刑，爰依刑事訴訟法第477條第
    1項聲請裁定等語。
二、按裁判確定前犯數罪者，併合處罰之；數罪併罰，有二裁判
    以上者，依刑法第51條之規定，定其應執行之刑；數罪併罰
    ，分別宣告其罪之刑，宣告多數有期徒刑者，於各刑中之最
    長期以上，各刑合併之刑期以下，定其刑期，但不得逾30年
    ；又依刑法第53條應依同法第51條第5款至第7款之規定，定
    其應執行之刑者，由該案犯罪事實最後判決之法院之檢察官
    ，聲請該法院裁定之，刑法第50條第1項前段、第53條、第5
    1條第5款及刑事訴訟法第477條第1項分別定有明文。次按有
    二裁判以上，經定其執行刑後，又與其他裁判併合而更定其
    執行刑者，前定之執行刑當然失效，仍應以原來宣告之數個
    刑罰計算，而不以當時該數罪所定應執行刑為計算之基準（
    最高法院57年度台抗字第198號裁定參照）；而上開更定之
    應執行刑，不應比前定之應執行刑加計其他裁判所處刑期後
    為重，否則即與法律秩序理念及法律目的之內部界限有違，
    難認適法（最高法院93年度台非字第192號裁定意旨可供參
    考）。又數罪併罰之數刑罰有部分縱已執行完畢，於嗣後與
    他罪合併定執行刑，乃由檢察官換發執行指揮書執行應執行
    刑時，其前已執行之有期徒刑部分，應予扣除而已，非謂此
    種情形即不符數罪併罰要件（最高法院104年度台抗字第907
    號裁定意旨可供參考）。
三、經查：
（一）受刑人何彥甫所犯如附表所示之罪，經判處如附表所載之
      刑，均經確定在案，有各該判決及臺灣高等法院被告前案
      紀錄表在卷可稽。又受刑人所犯如附表編號1所示之罪，
      其判決確定日期為民國110年6月3日，而如附表編號2至5
      所示之罪，確均係於上開判決確定日前為之，且以本院為
      如附表所示各罪犯罪事實最後判決之法院，核與上開規定
      相符。茲檢察官向本院聲請定其應執行之刑，本院審核後
      認檢察官之聲請為正當，應予准許。
（二）至受刑人所犯如附表編號2至5所示之罪，固曾經本院以11
      0年度簡字第1852號判決定應執行有期徒刑10月確定，然
      依上開說明，前定之執行刑當然失效，本院自應以其各罪
      宣告刑為基礎，定其執行刑。是本院定應執行刑，不得踰
      越刑法第51條第5款所定法律之外部界限，即不得重於如
      附表編號1至5所示罪刑之總和，亦應受內部界限之拘束，
      即不得較上開已定應執行刑與其餘各罪之總和為重之內部
      限制，並斟酌受刑人所犯如附表編號2至5所示之罪均為受
      禁止出國處分而出國罪，其犯罪之態樣、手段及侵害法益
      同一，責任非難重複程度甚高，而如附表編號1所示之罪
      則為意圖營利聚眾賭博罪，其態樣、手段與上開受禁止出
      國處分而出國罪有所不同，暨衡以受刑人所犯各罪情節、
      行為人預防需求、整體刑法目的及相關刑事政策等情狀，
      為整體非難評價，定其應執行之刑如主文所示，並諭知易
      科罰金折算標準。
（三）至受刑人所犯如附表編號1所示之罪部分，雖經臺灣新北
      地方檢察署以110年度執字第7525號案件執行完畢，惟依
      上揭說明，本院仍應依法就受刑人判決確定前所犯之數罪
      定其應執行刑，僅於檢察官指揮執行應執行刑時，再就上
      開形式上已執行部分予以折抵，附此敘明。
四、依刑事訴訟法第477條第1項、刑法第53條、第51條第5款、
    第41條第1項前段、第8項，裁定如主文。
中　　華　　民　　國　　111 　年　　1 　　月　　13　　日
　　　　　　　　　刑事第七庭  法　官　王星富
上正本證明與原本無異。
如不服本裁定，應於裁定送達後5日內向本院提出抗告狀。因疫
情而遲誤不變期間，得向法院聲請回復原狀。
                               書記官  林素霜
中　　華　　民　　國　　111 　年　　1 　　月　　14　　日
附表：
編         號  1 2 3 罪         名  意圖營利聚眾賭博罪 受禁止出國處分而出國罪 受禁止出國處分而出國罪 宣    告    刑  有期徒刑4月，如易科罰金，以新臺幣1,000元折算1日 有期徒刑3月，如易科罰金，以新臺幣1,000元折算1日 有期徒刑3月，如易科罰金，以新臺幣1,000元折算1日 犯  罪  日  期  100年4月間起至同年6月29日為警查獲時止 103年11月1日 104年1月25日 偵  查 機    關 臺灣新北地方檢察署 臺灣臺北地方檢察署 臺灣臺北地方檢察署  案    號 100年度偵字第17941號 100年度偵字第19094號 110年度偵字第25600號  110年度偵字第25600號  最後  事實審 法    院 臺灣新北地方法院 臺灣臺北地方法院 臺灣臺北地方法院  案    號 110年度金簡字第21號 110年度簡字第1852號 110年度簡字第1852號  判決日期 110年5月3日 110年11月8日 110年11月8日 確定  判決 法    院 同上 同上 同上  案    號 同上 同上 同上  確定日期 110年6月3日 110年12月6日 110年12月6日 備           註  臺灣新北地方檢察署110年度執字第7525號案件執行完畢。                  編號2至5所示之罪，前經本院以110年度簡字第1852號判決定應執行有期徒刑10月確定。  

編         號  4 5 （此欄以下空白） 罪         名  受禁止出國處分而出國罪 受禁止出國處分而出國罪  宣    告    刑  有期徒刑3月，如易科罰金，以新臺幣1,000元折算1日 有期徒刑3月，如易科罰金，以新臺幣1,000元折算1日  犯  罪  日  期  104年3月10日 108年2月10日  偵 查 機    關 臺灣臺北地方檢察署 臺灣臺北地方檢察署   案    號 110年度偵字第25600號 110年度偵字第25600號  最後  事實審 法    院 臺灣臺北地方法院 臺灣臺北地方法院   案    號 110年度簡字第1852號 110年度簡字第1852號   判決日期 110年11月8日 110年11月8日  確定  判決 法    院 同上 同上   案    號 同上 同上   確定日期 110年12月6日 110年12月6日  備           註  編號2至5所示之罪，前經本院以110年度簡字第1852號判決定應執行有期徒刑10月確定。